【裁判字號】    96,交聲,1627
【裁判日期】    970121
【裁判案由】    違反道路交通管理處罰條例聲明異議
【裁判全文】
臺灣士林地方法院交通事件裁定        96年度交聲字第1627號
原處分機關  臺北市交通事件裁決所
異  議  人
即受處分人  乙○○
上列受處分人因違反道路交通管理處罰條例案件，對於臺北市交
通事件裁決所於民國96年12月11日所為之處分（原處分案號：北
市裁二字第裁22-AEW177132號）聲明異議，本院裁定如下：
    主  文
異議駁回。
    理  由
一、原處分意旨略以：異議人即受處分人乙○○駕駛車號DS-417
    0 號自用一般小客車，於民國96年10月25日上午11時25分許
    ，行經臺北市○○路，汽車行駛於道路上，其汽車駕駛人未
    繫安全帶，故依道路交通管理處罰條例第31條第1 項規定，
    處罰鍰新臺幣（以下同）1,500 元等語。
二、聲明異議意旨略以：本件舉發違規內容與事實不符，蓋伊當
    時是因紅燈右轉而遭攔停，攔停後便解開安全帶下車接受員
    警盤查，又本件舉發違規無任何舉證云云。
三、按汽車行駛於道路上，其汽車駕駛人或前座乘客未繫安全帶
    者，處駕駛人新臺幣1,500 元罰鍰，道路交通管理處罰條例
    第31條第1 項前段定有明文。
四、經查異議人即受處分人乙○○駕駛車號DS-4170 號自用一般
    小客車，於96年10月25日上午11時25分許，行經臺北市○○
    路，汽車行駛於道路上，其汽車駕駛人未繫安全帶等情，此
    據證人即舉發員警甲○○於本院調查時具結證稱：伊於96年
    10月25日上午11時25分許，在臺北市○○路上距離中正路口
    30公尺處執行路檢勤務時，看到異議人自中正路東向西方向
    右轉文昌路往北行駛，大約距離伊10幾公尺時，伊透過異議
    人車輛之前擋風玻璃目擊異議人未繫安全帶，經伊攔停異議
    人時，異議人才知道他忘記繫安全帶等語明確，堪予認定。
五、異議人雖以前揭情詞置辯，然證人於本院調查時復證稱：攔
    停異議人時，中正路是綠燈，文昌路是紅燈，異議人沒有違
    反號誌，伊攔停異議人時告知其未繫安全帶，異議人才說他
    忘記，並非是異議人為下車接受盤查始解開安全帶。查證人
    甲○○為警務人員，與異議人並無夙怨，其於本院調查時具
    結後就親身經歷之事為詳細之證述，所述並無明顯不合常理
    及矛盾之處，且所言受刑法偽證罪處罰之擔保，其前開證述
    自屬可以採信。是異議人前揭所辯，應係卸責之詞，並非可
    採。又異議人辯稱本件舉發無任何舉證，惟本件舉發方式係
    攔停舉發，因交通勤務警察親見違規事實，且當場攔截違規
    行為人，告知舉發之事實並提供辯明違規事實之機會，倘被
    舉發人因對於舉發事實有爭議不服處分聲明異議，舉發人員
    即可充為證人，經具結由法院訊問以查明事實，作為認定違
    規事實存否之證據，是異議人辯稱本件無任何舉證，要非可
    採。復參以本件案發時間為上午11時25分，天色明亮，且證
    人係於10幾公尺前即目擊異議人未繫安全帶，直至證人攔停
    並告知異議人時，異議人始知其忘記繫安全帶等情，衡情當
    無誤認異議人違規事實之虞，是異議人空言否認違規，難認
    屬實，不足採信。從而，異議人確有證人所證指未繫安全帶
    之交通違規事實，應甚明確。
六、本件異議人於前揭違規時間、地點，駕駛汽車行駛於道路上
    ，未繫安全帶，原處分機關據舉發機關之舉發，依道路交通
    管理處罰條例第31條第1 項規定，裁處罰鍰1,500 元，核無
    違誤。異議人猶執前詞，聲明異議，為無理由，應予駁回。
據上論斷，應依道路交通管理處罰條例第87條第2 項，道路交通
案件處理辦法第19條，裁定如主文。
中    華    民    國    97    年    1     月    21    日
                  交通法庭法  官  周群翔
以上正本證明與原本無異。
如不服本裁定應於送達後5 日內向本院提出抗告狀。
                          書記官  劉育君
中    華    民    國    97    年    1     月    21    日


司法院資訊處製作；財團法人民間司法改革基金會備份。
